臺北高等行政法院裁定
　　　　　　　　　　　　　　　　　　 93年度訴字第03657號
原　　　告　甲○○
訴訟代理人　彭正元律師
　　　　　　蔡育霖律師
　　　　　　羅淑瑋律師
被　　　告　經濟部
代　表　人　乙○○部長）住同.
訴訟代理人　丙○○
　　　　　　丁○○
上列當事人間因臺灣地區與大陸地區人民關係條例事件，原告不
服行政院中華民國93年9月24日院臺訴字第0930088700號訴願決
定，提起行政訴訟。本院裁定如下：
　　主  文
原告之訴駁回。
訴訟費用由原告負擔。
    理  由
一、按送達，於應受送達人之住居所、事務所或營業所為之；於
    應送達處所不獲會晤應受送達人時，得將文書付與有辨別事
    理能力之同居人、受雇人或應送達處所之接收郵件人員；送
    達，不能依前2條規定為之者，得將文書寄存送達地之地方
    自治或警察機關，並作送達通知書兩份，一份黏貼於應受送
    達人住居所、事務所、營業所或其就業處所門首，另一份交
    由鄰居轉交或置於該送達處所信箱或其他適當位置，以為送
    達。前項情形，由郵政機關為送達者，得將文書寄存於送達
    地之郵政機關，行政程序法第72條第1項前段、第73條第1項
    及第74條第1項、第2項各定有明文。
二、次按訴願之提起，應自行政處分達到或公告期滿之次日起30
    日內為之；訴願事件，提起訴願逾法定期間或未於訴願法第
    57條但書所定期間內補送訴願書者，應為不受理之決定，訴
    願法第14條第1項及第77條第2款分別定有明文。又原告之訴
    ，有左列各款情形之一者，行政法院應以裁定駁回之。…十
    、起訴不合程式或不備其他要件者，行政訴訟法第107條第1
    項第10款定有明文。
三、本件被告認原告未依規定向被告所屬投資審議委員會申請許
    可，於90年11月間透過英屬維爾京群島橡木聯合公司，在大
    陸地區投資設立和艦科技（蘇州）有限公司，經營被告所禁
    止之積體電路開發、設計、製造、封裝、測試等業務，並擔
    任董事長兼總經理職務，違反臺灣地區與大陸地區人民關係
    條例第35條第1項規定，依同條例第86條規定，以93年2月27
    日經審字第09309003810號處分書，處原告罰鍰新臺幣（下
    同）200萬元，並自處分書送達日起6個月內應停止前項投資
    行為，原告不服，提起訴願，亦遭訴願機關為不受理決定，
    遂向本院提起本件行政訴訟。
四、經查，上開被告93年2月27日經審字第09309003810號處分書
    ，經依原告戶籍地址新竹縣竹東鎮○○路228巷6號郵務送達
    ，因郵政機關送達人於應送達處所不獲會晤原告，亦無得受
    領文書之同居人、受雇人或應送達處所之接收郵件人員，經
    送達人於93年3月5日將該文書寄存於新竹縣竹東鎮二重埔郵
    局，並作送達通知書，一份黏貼於應送達處所門首，另一份
    置於應送達處所信箱或適當位置，有送達證書影本附原處分
    卷可稽，已生送達之效力。原告雖主張被告未查明其已遷離
    戶籍地，自90年間起搬遷至新竹市○○路86號20樓之2其妻
    張景芳名下房屋，改設該址為住所，嗣並自91年間起，移居
    江蘇省蘇州工業園區○○街333號，竟逕將原處分書寄存於
    新竹縣竹東鎮二重埔郵局，不生合法送達之效力云云。惟按
    國人向戶政機關登記其戶籍所在地，即有向行政機關通知其
    所在之意思，即便事後有變更他遷，亦應主動向戶政機關辦
    理變更登記，若因當事人不願意辦理變更登記，其危險亦應
    由當事人承擔。原告稱其主觀係設住所於其配偶張景芳所有
    之新竹市○○路之房屋，惟原告主觀變更住所之意思，行政
    機關並無法知悉；且被告已綜合戶籍登記及財產登記（不動
    產所有權登記）等多項事實，客觀上已足以顯示原告住所之
    所在。另按民法第24條規定，依一定事實，足認以廢止之意
    思離去其住所者，即為廢止其住所；原告雖稱已廢止新竹縣
    竹東鎮○○路228巷6號之住所云云，惟據新竹縣竹東鎮戶政
    事務所93年9月2日竹縣東戶字第09302283號函附戶籍謄本記
    載，原告仍設籍新竹縣竹東鎮○○路228巷6號，有該函及原
    告之戶籍謄本附訴願機關卷可稽；該處不動產為原告所有，
    復為原告所不爭；而原告所稱離去系爭住所，亦不否認未向
    當地自治或警察機關通報，且未辦理戶籍變更登記等情。綜
    上以觀，實難謂有一定事實足認原告有廢止之意思而離去系
    爭住所；是以客觀上仍應認其設定住所於該地。被告依原告
    之住所送達原處分書，系爭公文書已處於原告可支配之範圍
    ，故被告依該址而為送達，並無違誤。
五、原處分已於93年3月5日合法送達原告戶籍地址，已如前述，
    ，計原告提起訴願之期間，應自93年3月6日起算，至93年
    4月8日即已屆滿（原告設址於新竹縣，被告設址於台北市，
    故予扣除在途期間4日），其法定期間之計算，為兩造所不
    爭（見本件94年10月25日準備程序筆錄第2頁）。原告遲至
    93年6月4日始向被告提起訴願，有訴願機關卷附訴願書上被
    告收文日期戳記可按，訴願決定以其訴願已逾法定不變期間
    ，不予受理，自無不合。原告復對之提起行政訴訟，顯非合
    法，應予駁回。原告之訴既不合法，其有關實體之主張，自
    毋庸再予審究，併此敘明。
六、依行政訴訟法第107條第1項第10款、第104條，民事訴訟法
    第95條、第78條，裁定如主文。
中　　華　　民　　國　　94　　年　  12　　月　　8　　 日
                       第五庭審判長法  官　張瓊文
                                   法  官  帥嘉寶
                                   法  官  蕭忠仁
上為正本係照原本作成。
如不服本裁定，應於送達後10日內向本院提出抗告狀（須按他造
人數附繕本）。
中　　華　　民　　國　　94　　年　  12　　月　　8　　 日
    　　  　　　　　　　    　     書記官  蕭純純
